

302 323 334 2

xantirendonc@gmail.com

Diag 69 A Av 40 C-83 Bello, Antioquia

pithub.com/SantiRendon

https://www.linkedin.com/in/santiago-rendon-castrillon-06056a230/

Habilidades Tecnicas

- Lenguajes de programación: JavaScript, Typescript y Python
- Patrones de arquitectura: Modelo Vista Controllador (MVC)
- Frameworks: React.js, Next.js, Sveltekit, Express.js
- Herramientas de desarrollo: Visual Studio Code, Git, Github, NPM, PNPM
- Administración de proyectos: Jira, Linear, Notion
- Herramientas de diseño y UI: Figma, Tailwind, Boostrap, SASS
- Bases de datos: MySQL, Cube.js
- Metodologías de agiles: Scrum
- APIs y servicios web: REST, Json Web Token, Amazon Web Services

Habilidades Blandas

- Comunicación efectiva
- Trabajo en equipo
- Adaptabilidad
- Resolución de problemas
- Aprendizaje continuo
- Liderazgo
- Resiliencia
- Pensamiento crítico

Santiago Rendón Castrillón

Desarrollador Web Fullstack

Perfil

Desarrollador Full Stack altamente motivado con experiencia en tecnologías como React, Next.js, Node.js y AWS. Apasionado por el aprendizaje continuo, me mantengo al día con las últimas tendencias y mejores prácticas en el desarrollo web. Reconocido por mi creatividad en la resolución de problemas y mi disposición para colaborar con equipos multidisciplinares para alcanzar objetivos comunes. Me destaco por mi habilidad para comunicar de manera efectiva, trabajar en equipo y adaptarme rápidamente a nuevos desafíos. Mi liderazgo natural se combina con una resiliencia excepcional y un pensamiento crítico agudo para ofrecer soluciones innovadoras y eficientes en todo momento.

Formación académica

I.E COMERCIAL ANTONIO ROLDAL BETANCUR

Bachiller Tecnico en Desarrollo de Software **2021**

SERVICIO NACIONAL DE APRENDIZAJE

Analisis y Desarrollo de Sistemas de Informacion 2022 - 2024

Experiencia Laboral

FREELANCE

Freelance En Consultoria de Software - Node, Express, Ejs, Mysql 2022 - 2023

Consultor de desarrollo de web, me he destacado en la consultoría de proyectos basados en el ecosistema de JavaScript, incluyendo tecnologías como React, Node.js y otros frameworks. Mi enfoque principal radica en la refactorización de código para mejorar la eficiencia y escalabilidad de las aplicaciones. Además, proporciono mentoría especializada en la creación de APIs con Express, ofreciendo soporte integral durante todo el ciclo de desarrollo.

DATAKNOW - DAKI

Desarrollador Web Fullstack - React, Next, Amazon Web Services 2023 - 2024

Mantenimiento de la plataforma web Daki usando React, Next.js, Material-UI, Ant Design y AWS. En el frontend, optimicé interfaces con SASS. En el backend, desarrollé funcionalidades con AWS Lambda, API Gateway, SES y S3, con Boto3 y AWS Amplify. Destacó la integración de Cube.js para análisis de datos. Demostré habilidades en resolución de problemas, trabajo en equipo y adaptación a nuevas tecnologías, impulsando el crecimiento de la empresa.